臺灣桃園地方法院刑事判決　　　　　　　94年度訴緝字第62號
公　訴　人　臺灣桃園地方法院檢察署檢察官
被　　　告　甲○○　男　22歲.
　　　　　　　　　　弄二四號
上列被告因違反毒品危害防制條例案件，經檢察官提起公訴（九
十三年度毒偵字第二二七八號），被告於本院準備程序進行中，
就被訴事實為有罪之陳述，經本院告知簡式審判程序意旨，並聽
取公訴人及被告之意見後，本院合議庭裁定依簡式審判程序審理
，本院判決如下：
    主  文
甲○○連續施用第一級毒品，處有期徒刑拾月。扣案之注射針筒
參支、包裝袋參只均沒收。
    事  實
一、甲○○於民國九十一年間因施用毒品案件，經本院以九十一
    年度毒聲字第三二四七號裁定送觀察、勒戒後，認有繼續施
    用毒品傾向，再經本院以九十二年度毒聲字第一一九一號裁
    定送強制戒治，後經本院以九十二年度毒聲字第三七八六號
    裁定停止戒治，於九十二年四月十六日強制戒治期滿。猶不
    知警惕，於強制執行執行完畢後五年內，再基於施用第一級
    毒品海洛因之概括犯意，自九十三年五月上旬某日起至九十
    四年三月二十七日晚間某時止，在桃園縣八德市○○路一一
    一巷一之二號友人住處等地，以針筒注射之方式連續施用第
    一級毒品海洛因多次。嗣於九十三年五月十八日十八時三十
    分許，在桃園縣蘆竹鄉山鼻村二鄰番仔厝十三號之住所為警
    查獲，並扣得甲○○所有，供其施用海洛因所用之注射針筒
    一支、包裝袋一只；復於九十四年三月二十八日二十一時三
    十分許，在桃園縣八德市○○路一一路一一一巷一之二號前
    為警查獲，另扣得其所有，供其施用海洛因所用之注射針筒
    二支、包裝袋二只。
二、案經桃園縣政府警察局大園分局報告臺灣桃園地方法院檢察
    署檢察官偵查起訴。
    理  由
一、被告所犯係死刑、無期徒刑或最輕本刑為三年以上有期徒刑
    以外之罪，其於準備程序中就被訴事實為有罪之陳述，經本
    院告知簡式審判程序之旨，並聽取當事人意見後，經本院合
    議庭依刑事訴訟法第二百七十三條之一第一項規定裁定由受
    命法官獨任進行簡式審判程序，合先敘明。
二、被告甲○○對於上揭犯罪事實於本院審理時坦承不諱，又被
    告於九十三年五月十八日為警查獲後，經採驗尿液送驗結果
    ，確呈嗎啡、可待因陽性反應，有昭信科技顧問股份有限公
    司濫用藥物陽性檢體檢驗報告、桃園縣政府警察局大園分局
    被採尿人姓名編號對照表、檢體監管紀錄表各一份附卷可稽
    。查毒品本具成癮性，施用者多有一再施用之情形，而被告
    前自九十一年間起即有施用毒品之事實，且經觀察、勒戒及
    強制戒治，仍未能戒除惡習，足證被告確已施用毒品成癮，
    ，再參以被告二次為警查獲時，均遭警查扣有包裝袋、注射
    針筒等物，被告自承前開物品係供其施用毒品之用，益徵被
    告慣常隨身攜帶施用毒品工具以備臨時取用，應非僅有一次
    施用毒品犯行，其自白多次施用毒品一節應與事實相符。又
    被告於九十一年間因施用毒品案件，經本院以九十一年度毒
    聲字第三二四七號裁定送觀察、勒戒後，認有繼續施用毒品
    傾向，再經本院以九十二年度毒聲字第一一九一號裁定送強
    制戒治，後經本院以九十二年度毒聲字第三七八六號裁定停
    止戒治，於九十二年四月十六日強制戒治期滿一節，亦有臺
    灣高等法院被告全國前案紀錄表一份在卷可憑，被告於強制
    戒治執行完畢釋放後，五年內再犯第十條之罪，核與毒品危
    害防制條例第二十條第三項所定相符，本件事證明確，被告
    犯行洵堪認定，自應依法論科。
三、按海洛因為毒品危害防制條例第二條第二項第一款所定之第
    一級毒品，是核被告甲○○所為，係犯毒品危害防制條例第
    十條第一項之施用第一級毒品罪。被告因施用而持有第一級
    毒品海洛因之低度行為，為其進而施用之高度行為所吸收，
    不另論罪。被告先後多次施用第一級毒品之犯行，時間緊接
    ，方法相同，犯構成要件相同之罪名，顯係基於概括犯意反
    覆為之，為連續犯，均應依刑法第五十六條之規定，以一罪
    論並依法加重其刑。公訴意旨雖僅敘及被告於強制戒治執行
    完畢後至九十三年五月十八日中午十二時許之施用第一級毒
    品犯行，而未敘及被告其餘如事實欄所述之施用海洛因犯行
    ，惟公訴人未敘及部分與前開論罪部分，有連續犯之裁判上
    一罪關係，已如上述，該部分亦為起訴效力所及，本院自應
    併予審理，附此敘明。爰審酌被告前因施用毒品案件，業經
    觀察、勒戒及強制戒治，仍未能戒除施用毒品惡習，再犯本
    案，顯見其意志不堅，委無足取，併衡其犯罪動機、目的、
    施用毒品期間之長短、所犯施用毒品犯行究為自戕行為，及
    被告犯罪後於本院審理時坦承犯行，態度尚佳等一切情狀，
    分別量處如主文所示之刑，以示懲戒。至九十三年五月十八
    日查扣之注射針筒一支、包裝袋一只；九十四年三月二十八
    日查扣之注射針筒二支、包裝袋二只，均係被告所有，供其
    施用毒品所用之物，業據被告陳述明確，爰依刑法第三十八
    條第一項第二款之規定沒收之。
據上論斷，應依刑事訴訟法第二百七十三條之一第一項、第二百
九十九條第一項前段，毒品危害防制條例第十條第一項，刑法第
十一條前段、第五十六條、第三十八條第一項第二款，判決如主
文。
本案經檢察官謝雯璣到庭執行職務。
中　　華　　民　　國　　94　　年　　4 　　月　　29　　日
                              臺灣桃園地方法院刑事第九庭
                                  法  官  何燕蓉
右正本證明與原本無異。
如不服本判決，應於判決送達後十日內向本院提出上訴狀 (應附
繕本 )，上訴於臺灣高等法院。
                                  書記官  許弘樺
中　　華　　民　　國　　94　　年　　4 　　月　　29　　日
附錄本案論罪科刑法條全文：
毒品危害防制條例第十條
施用第一級毒品者，處六月以上五年以下有期徒刑。
施用第二級毒品者，處三年以下有期徒刑。
